【裁判字號】    90,上易,488
【裁判日期】    891230
【裁判案由】    詐欺
【裁判全文】
臺灣高等法院臺中分院刑事判決                      九十年度上易字第四八八號
    上訴人
      即
    自訴人  乙○○
    被  告  甲○○
右上訴人因被告詐欺案件，不服臺灣臺中地方法院中華民國八十九年十二月三十日第
一審判決（民國八十九年度自字第六三六號），提起上訴，本院判決如左：
    主  文
上訴駁回。
    理  由
一、本案經本院審理結果，認第一審判決以被告甲○○被訴詐欺之犯行，其中具有連
    續犯關係之部分犯行，業經判決確定，本件因而為免訴之判決，其認事用法並無
    不當，應予維持，並引用第一審判決書記載之證據及理由（如附件）。
二、上訴人即自訴人乙○○在本院未提出其他不利於被告之證據，其上訴意旨未具理
    由空言指摘原判決不當，為無理由，爰不經言詞辯論，予以駁回。
三、據上論斷，應依刑事訴訟法第三百七十二條、第三百七十三條、第三百六十八條
    判決如主文。
中      華      民      國      九十     年       三      月     八     日
                                    臺灣高等法院臺中分院刑事第十庭
                                          審判長法  官  林  照  明
                                                法  官  蕭  廣  政
                                                法  官  李  寶  堂
右正本證明與原本無異。
不得上訴。
                                                書記官  許  哲  禎
中      華      民      國      九十     年       三      月     九     日
                                                                        Ｉ
附件：
臺灣臺中地方法院刑事判決                          八十九年度自字第六三六號
    自  訴  人  乙○○  女三十六歲（民國○○○年○月○日生）
                        住台中市西屯區○○○街十巷二十二號
                        身分證統一編號：Ｚ000000000號
    被      告  甲○○  女三十三歲（民國○○○年○月○○日生）
                        住台中縣新社鄉○○街○段一四三號
                        身分證統一編號：Ｚ000000000號
右列被告因詐欺案件，經自訴人提起自訴，本院判決如左：
    主  文
本件免訴。
    理  由
一、自訴意旨如自訴狀所載。
二、按案件曾經判決確定者，應諭知免訴之判決，並得不經言詞辯論為之，刑事訴訟
    法第三百零二條第一款、第三百零七條，分別定有明文。又訴訟上所謂一事不再
    理之原則，關於實質上一罪或裁判上一罪，亦均有其適用，最高法院六十年台非
    字第七七號著有判例，可資參照。
三、查本件被告被訴詐欺罪，業經本院於八十九年六月二十八日以八十九年度易字第
    一一０五號判處有其徒刑二年六月，並經台灣高等法院台中分院於八十九年十月
    十一日以八十九年度上易字第一七二九號判決駁回上訴確定在案，有前開台灣高
    等法院台中分院判決可稽。前開案件中，被告之犯罪事實為自八十八年一月間起
    至八十九年三月中旬止，以需資金供作押標金為由，向林色琿、林淑觀、吳瓊花
    、黃玉宏、洪紀鳳等人詐得金錢。此與本件自訴人自訴被告於八十九年六月間，
    以需資金供作押標金為由向渠詐得金錢之詐欺行為，時間緊接，罪名與犯罪構成
    要件相同，顯係基於概括犯意為之，有連續犯之裁判上一罪關係。依照首開說明
    ，本案與前開案件既有裁判上一罪之關係，自為前案確定判決效力所及，依上開
    說明，爰不經言詞辯論，諭知免訴之判決。
四、據上論斷，應依刑事訴訟法第三百四十三條、第三百零二條第一款、第三百零七
    條，判決如主文。
中      華      民      國      八十九  年      十二    月      三十    日
                                台灣台中地方法院刑事第一庭
                                    法  官 鄭 文 祺
右正本證明與原本無異。
如不服本判決，應於判決送達後十日內向本院提出上訴狀，上訴於臺灣高等法院臺中
分院( 須附繕本 )。
                                     書記官
中    華    民    國      八十九      年       十二      月     三十    日
法院台中分院。


司法院資訊處製作；財團法人民間司法改革基金會備份。
